【裁判字號】    99,審簡上,83
【裁判日期】    990714
【裁判案由】    傷害
【裁判全文】
臺灣士林地方法院刑事判決            99年度審簡上字第83號
上  訴  人  臺灣士林地方法院檢察署檢察官
被      告  甲○○
上列上訴人因被告傷害案件，不服本院內湖簡易庭於中華民國99
年3 月23日所為99年度湖簡字第146 號第一審刑事簡易判決（聲
請簡易判決處刑案號：98年度偵字第16273 號），提起上訴，本
院管轄之第二審合議庭判決如下：
    主  文
上訴駁回。
甲○○緩刑貳年。
    事實及理由
一、本案經本院審理結果，認第一審以被告甲○○犯刑法第277
    條第1 項之傷害罪，判處拘役40日，並諭知易科罰金以新臺
    幣（下同）1,000 元折算1 日之折算標準，其認事、用法均
    無違誤，量刑亦屬妥適，應予維持，並引用第一審判決書及
    檢察官聲請簡易判決處刑書記載之事實、證據及理由。
二、檢察官上訴意旨則略以：依告訴人具狀陳述，原審僅量處拘
    役40日，尚屬過輕，難生懲儆為由，認告訴人聲請上訴尚非
    顯無理由，爰提起上訴，請撤銷原判決，更為適法之判決等
    語。
三、經查：
  (一)按量刑的輕重，屬事實審法院得依職權自由裁量之事項，苟
    已斟酌刑法第57條各款所列情狀而未逾越法定刑度，不得遽
    指為違法，且在同一犯罪事實與情節，如別無其他加重或減
    輕之原因，下級審量定之刑，亦無過重或失輕之不當情形，
    則上級審法院對下級審法院之職權行使，原則上應予尊重。
  (二)經查，被告甲○○對於檢察官起訴之犯罪事實均供承不諱，
    且有原審判決所列證據可資佐證，足認被告係犯刑法第277
    條第1 項普通傷害罪甚明。原審以被告罪證明確，援引刑事
    訴訟法第449 條第1 項前段、第3 項、第454 條第2 項，刑
    法第277 條第1 項、第41條第1 項前段，刑法施行法第1 條
    之1 規定，量處拘役40日，並諭知如易科罰金以1,000 元折
    算1 日，其認事用法並無違誤，量刑亦屬妥適，上訴人指摘
    原審量刑不當，難認為有理由，應予駁回。
四、末查，被告前曾因故意犯罪受有期徒刑以上刑之宣告，執行
    完畢後，5 年內未曾因故意犯罪受有期徒刑以上刑之宣告，
    此有臺灣高等法院被告前案紀錄表1 份在卷可按，其因一時
    失慮，致犯本罪，犯罪後已坦承犯行，於本院審理時，已與
    告訴人乙○○達成和解，並賠償告訴人4 萬元，業據告訴人
    乙○○於本院民國99年5 月18日準備程序中陳述明確，並有
    本院99年5 月18日調解紀錄表、本院公務電話紀錄各1 份附
    卷可佐（參見本院卷第26頁、第29頁、第37頁），顯見被告
    已具悔意，應無再犯之虞，本院認對被告所宣告之刑，以暫
    不執行為適當，併予宣告緩刑2 年，以啟自新。
據上論斷，應依刑事訴訟法第455 條之1 第1 項、第3 項、第36
8 條、第373 條，刑法第74條第1 項第2 款，判決如主文。
本案經檢察官彭康凡到庭執行職務。
中    華    民    國    99    年    7     月    14    日
                  刑事第一庭審判長法  官  雷雯華
                                  法  官  吳祚丞
                                  法  官  王沛雷
以上正本證明與原本無異。
本件不得上訴。
                                  書記官  陳麗津
中    華    民    國    99    年    7     月    14    日
附錄本案論罪科刑法條全文：
刑法第277條第1項
傷害人之身體或健康者，處3 年以下有期徒刑、拘役或1 千元以
下罰金。

司法院資訊處製作；財團法人民間司法改革基金會備份。
